臺灣臺南地方法院刑事判決　　　　　　 100年度易字第1254號
公　訴　人　臺灣臺南地方法院檢察署檢察官
被　　　告　張耀
上列被告因竊盜案件，經檢察官提起公訴（100年度偵字第13655
號），被告於準備程序中就被訴事實為有罪之陳述，經本院合議
庭裁定改由受命法官獨任進行簡式審判程序，判決如下：
    主  文
張耀犯攜帶兇器竊盜罪，處有期徒刑柒月。扣案鐵鋸壹把沒收
。
    事  實
一、張耀前已有竊取葡萄樹、桂花樹、蘋果樹之前科。仍於民
    國100 年10月15日早上9 時許，騎乘車牌號碼738-JTL 號普
    通重型機車，行經吳文建之父吳欲作位於臺南市將軍區港口
    里北埔高分右35左24號電桿南側100 公尺處墳墓，見該處有
    種植龍柏樹1 棵，意圖為自己不法之所有，基於竊盜之犯意
    ，持其所有之客觀上足以對人之身體、生命、安全構成威脅
    ，具有殺傷力之鐵鋸1 把，鋸斷吳文建植栽於該處之上開龍
    柏樹（價值約新臺幣10萬元），並切割取走該樹幹約3 公尺
    。竊得後搬至前開機車駛離現場，嗣行經臺南市○里區○○
    路與信義二街口，因形跡可疑為警盤查，並扣得龍柏樹幹1
    根（約3公尺長）、鐵鋸1 把，查知上情。
二、案經吳文建告訴臺南市政府警察局佳里分局報告臺灣臺南地
    方法院檢察署檢察官偵查起訴。
    理  由
一、本件被告張耀所犯為死刑、無期徒刑、最輕本刑3 年以上
    有期徒刑以外之罪，亦非屬高等法院管轄之第一審案件，其
    於準備程序進行中，先就被訴事實為有罪之陳述，經告知簡
    式審判程序之旨，並聽取檢察官、被告之意見後，本院合議
    庭依刑事訴訟法第273 條之1 第1 項裁定進行簡式審判程序
    ，是本案之證據調查，依同法第273 條之2 規定，不受同法
    第159 條第1 項、第161 條之2 、第161 條之3 、第163 條
    之1 ，及第164 條至第170 條所規定證據能力認定及調查方
    式之限制，合先敘明。
二、訊據被告於偵查、本院準備、審理程序對前揭事實均坦承不
    諱（見偵卷第6 頁、本院卷第12頁反面、第15頁反面、第16
    頁反面至第17頁）。核與告訴人吳文建於警詢中證稱龍柏樹
    遭人砍斷竊取等情相符（見警卷第6 頁至第8 頁），且被告
    犯後，於臺南市○里區○○路與信義二街口，因形跡可疑為
    警盤查，當場扣得龍柏樹幹1 根、鐵鋸1 把，亦有扣押物品
    目錄表1 張在卷可稽（見警卷第13頁），此外，復有查獲之
    現場照片5 張（見警卷第15頁）、贓物認領保管單1 張（見
    警卷第14頁）在卷可按。堪認被告上開任意性自白，確均與
    事實相符。本件事證明確，被告犯行洵堪認定，應予依法論
    科。
三、論罪科刑：
  (一)按刑法第321 條第1 項第3 款之攜帶兇器竊盜罪，係以行為
    人攜帶兇器竊盜為其加重條件，此所謂兇器，其種類並無限
    制，凡客觀上足對人之生命、身體、安全構成威脅，具有危
    險性之兇器均屬之，且祇須行竊時攜帶此種具有危險性之兇
    器為已足，並不以攜帶之初有行兇之意圖為必要。被告持其
    所有之鐵鋸1 把砍斷龍柏樹，經本院於審理程序勘驗該把鐵
    鉅，勘驗結果：鐵鋸之全長為60公分；刀刃部分之為42
    .5公分；鐵鋸刀刃呈鋸齒狀，有本院審理筆錄在卷可佐。
    衡情，該刀有42.5公分之長度，且刀刃部分呈鋸齒狀，又能
    將樹木砍斷，可認該刀相當銳利，屬足以殺傷人生命、身體
    之器械，為具有危險性之兇器無訛。是被告攜帶鐵鋸作為行
    竊龍柏樹之工具，自屬攜帶兇器。
  (二)核被告所為，係犯刑法第321 條第1 項第3 款攜帶兇器竊盜
    罪。爰審酌被告正值青壯，不知自食其力，前已有竊取他人
    葡萄樹、桂花樹、蘋果樹之素行，仍不知悔改，一再竊取他
    人樹木，所為殊為不該，且龍柏樹1 棵價值非微，告訴人損
    害非輕，然兼衡砍斷之部分業經告訴人領回，暨衡量其品性
    、智識程度、生活狀況等一切情狀，公訴人具體求刑有期徒
    刑8月尚屬過重，爰量處如主文所示之刑。
  (三)被告行竊龍柏樹時，所攜帶之鐵鋸1 把，係供其行竊所用之
    物，亦為被告所有，據其供承在卷（見本院卷第16頁），爰
    依刑法第38條第1 項第2 款、第3 項前段宣告沒收。另遭砍
    斷之龍柏樹幹1 根業為被害人領回，爰不為發還被害人之諭
    知，併此敘明。
據上論斷，應依刑事訴訟法第273 條之1 第1 項、第299 條1 項
前段，刑法第321 條第1 項第3 款、第38條第1 項第2 款、第3
項前段，判決如主文。
本案經檢察官林怡君到庭執行職務
中    華    民    國   100     年    11    月    11   日
                  刑事第八庭    法  官  羅郁棣
以上正本證明與原本無異。
如不服本判決應於收受本判決後10日內向本院提出上訴書狀，並
應敘述具體理由。其未敘述上訴理由者，應於上訴期間屆滿後20
日內向本院補提理由書狀（均須按他造當事人之人數附繕本）「
切勿逕送上級法院」。
                                書記官  廖明瑜
中    華    民    國   100     年    11    月    11   日
附錄所犯法條：
中華民國刑法第321條
（加重竊盜罪）
犯竊盜罪而有下列情形之一者，處 6 月以上、5 年以下有期徒
刑，得併科新臺幣 10 萬元以下罰金：
一、侵入住宅或有人居住之建築物、船艦或隱匿其內而犯之者。
二、毀越門扇、牆垣或其他安全設備而犯之者。
三、攜帶兇器而犯之者。
四、結夥三人以上而犯之者。
五、乘火災、水災或其他災害之際而犯之者。
六、在車站、埠頭、航空站或其他供水、陸、空公眾運輸之舟、
    車、航空機內而犯之者。
前項之未遂犯罰之。